

Curriculum vitae

Filip Rybiński

Kontakt

1

795 467 266

 \vee

rybciaw77@gmail.com

https://github.com/FilipRybinski

Umiejętności

- JavaScript / TypeScript
- HTML5 / CSS / Bootstrap
- Angular.js / React.js
- Podstawy C#
- Git
- Windows / Linux OS

0 mnie

Jestem studentem informatyki na Politechnice Białostockiej, swoją przygodę z informatyką zacząłem w Technikum Elektrycznym. Obecnie na studiach najlepiej odnajduję się w językach javascript oraz typescript, gdyż używam ich do tworzenia aplikacji typu SPA. W swoim portfolio posiadam pracę z wykorzystaniem frameworków takich jak React.js oraz Angular.js, osobiście bardziej odnajduję się angularze. Mimo, że nie posiadam doświadczenia zawodowego to szybko się uczę i umiejętnie znajduję pomoc jeśli czegoś nie wiem. W przyszłości chciałbym rozwijać się w kierunku Front-End Developera lub Full-Stack Developera

Edukacja

Zespół Szkół Elektrycznych im. prof. Janusza Groszkowskiego w Białymstoku

2016 - 2020

Kwalifikacje:

E16, E13, E15

Politechnika Białostocka

2020 - obecnie

Kierunek informatyka, studia stacjonarne, inżynierskie

Języki

- Polski ojczysty
- Angielski komunikatywny w piśmie i mowie

Doświadczenie zawodowe

Urząd Komunikacji Elektronicznej

2018 - 2019

 Programowanie odbiorników telewizyjnych w systemie DVBT

Cognitive Cloud Solutions

Staż 02.2018-03.2018

- Utrzymanie i konserwacja stanowiska komputerowego
- Edytowanie treści za pomocą CMS

AquaRD

09.2019-10.2019

· Digitalizacja dokumentów